臺灣桃園地方法院刑事裁定　　　　　　　93年度聲判字第44號
聲　請　人　乙○○
代　理　人　張金盛律師
被　　　告　甲○○　男　39歲.
上列聲請人因告訴被告傷害等案件，不服臺灣高等法院檢察署檢
察長駁回再議之處分（93年上聲議字第3980號），聲請交付審判
，本院裁定如下：
    主  文
聲請駁回。
    理  由
一、按聲請人不服上級法院檢察署檢察長或檢察總長認再議為無
    理由而駁回之處分者，得於接受處分書後10日內委任律師提
    出理由狀，向該管第一審法院聲請交付審判。法院認為交付
    審判之聲請不合法或無理由者，應駁回之。刑事訴訟法第25
    8 條之1 、第258 條之3 第2 項前段，分別定有明文。
二、本件聲請人告訴被告甲○○涉犯傷害等罪嫌，業經臺灣桃園
    地方法院檢察署檢察官於93年8 月13日以93年度偵字第5854
    號不起訴處分書為不起訴處分，聲請人不服聲請再議，由臺
    灣高等法院檢察署檢察長以再議為無理由，於93年11月9 日
    以93年度上聲議字第3980號駁回聲請再議，聲請人等於同年
    11月17日收受處分書，並於同年月25日向本院聲請交付審判
    ，合先敘明。
三、本件聲請交付審判意旨略以：
  (一)緣被告甲○○於91年11月24日上午將其所有車牌號碼為ＨＦ
    －1836號自小客車停放在聲請人位於桃園縣龜山鄉○○村○
    ○路○ 段1193號住處前，因妨礙聲請人出入，聲請人乃於同
    日上午11時電請警員至現場處理，被告雖立即將該車移離，
    惟迨警員於12時20分離去，被告即持棍棒追打聲請人，聲請
    人以Ｓ型於該馬路上逃跑，並跌倒於上址1195號騎樓，至其
    手上所攜之相機摔毀，幸經善心人士援救，於同日下午1 時
    許僱車前往龜山鄉派出所報案。
  (二)而臺灣桃園地方法院檢察署檢察官於93年8 月13日以93年度
    偵字第5854號所為不起訴處分書及臺灣高等法院檢察署檢察
    官於93年11月9 日以93年度上聲議字第3980號處分書，均認
    聲請人告訴被告涉嫌傷害時間為92年11月24日下午1 時20分
    ，顯然有誤；且前揭處分書無非係以證人陽仕銘及即自稱斯
    時在場之鄭良官於偵查中證述，為認定被告未涉傷害等犯行
    之有利證據，然證人鄭良官係桃園縣桃園市○○路87號大樓
    之管理員，於案發當日在該址自上午6 時值班至2 時方離開
    ，自無可能在同日中午12時20分在案發現場出現，另證人陽
    仕銘於93年6 月2 日有出具證明書1 紙表示確有見被告毆打
    告訴人等語，是臺灣桃園地方法院檢察署檢察官以上開證人
    之證詞遽為有利被告之認定，顯然有誤；再者，聲請人於上
    開時、地，因遭被告追打，致其手上所持相機摔毀，此與被
    告之追打有相當因果關係；另聲請人於93年3 月3 日以書狀
    提出之存證信函，內有提及被告另有於92年12月12日及93年
    2 月18日追打聲請人，然前揭處分書對此均未為處理，是認
    臺灣桃園地方法院檢察署檢察官及臺灣高等法院檢察署檢察
    官就聲請人告訴之事實均未予查明，認定事實，要有違誤，
    為此聲請交付審判。
四、按刑事訴訟法第258 條之1 規定聲請人得向法院聲請交付審
    判，係對於「檢察官不起訴或緩起訴裁量權」制衡之一種外
    部監督機制，法院僅就檢察官所為不起訴或緩起訴之處分是
    否正確加以審查，以防止檢察機關濫權，依此立法精神，同
    法第258 條第3 項規定法院審查聲請交付審判案件時「得為
    必要之調查」，其調查證據之範圍，自應以偵查中曾顯現之
    證據為限；而同法第260 條對於不起訴處分已確定或緩起訴
    處分期滿未經撤銷者得再行起訴之規定，其立法理由說明該
    條所謂不起訴處分已確定者，包括「聲請法院交付審判復經
    駁回者」之情形在內，是前述「得為必要之調查」，其調查
    證據範圍，更應以偵查中曾顯現之證據為限，不得就聲請人
    新提出之證據再為調查，亦不得蒐集偵查卷以外之證據，否
    則，將與刑事訴訟法第260 條之再行起訴規定，混淆不清，
    亦將使法院僭越檢察官之職權，而有回復「糾問制度」之虞
    ；且法院裁定交付審判，即如同檢察官提起公訴使案件進入
    審判程序，是法院裁定交付審判之前提，必須偵查卷內所存
    證據已符合刑事訴訟法第251 條第1 項規定「足認被告有犯
    罪嫌疑」而檢察官應提起公訴之情形，亦即該案件已經跨越
    起訴門檻，否則，縱或法院對於檢察官所認定之基礎事實有
    不同之判斷，但如該案件仍須另行蒐證偵查始能判斷應否交
    付審判者，因交付審判審查制度並無如同再議救濟制度得為
    發回原檢察官續行偵查之設計，法院仍應依同法第258 條之
    3第2項前段之規定，以聲請無理由而裁定駁回。
五、本院經查：
  (一)就本件聲請人告訴被告涉嫌傷害時間究為何乙節，聲請人於
    92年11月24日下午2 時5 分在桃園縣政府龜山分局龜山派出
    所接受調查時表示伊要控告甲○○妨害自由、恐嚇、傷害及
    毀損，因而至該派出所製作筆錄，是員警詢問聲請人係於何
    時、何地遭甲○○打傷？聲請人答以：「於92年11月24日13
    時20分許，在桃園縣龜山鄉○○村○○路○ 段1193號前」等
    語明確（詳見臺灣桃園地方法院檢察署93年度偵字第5854號
    卷第17頁），嗣檢察官分於93年5 月11日、5 月25日及7 月
    2 日訊問本案相關證人時，均係問：「93年11月24日13時20
    分，在龜山鄉○○路○ 段1193號前，看到何事」等語，聲請
    人於斯時均在場，有該署點名單3 紙在卷足憑，然聲請人均
    未向檢察官表示其告訴被告涉嫌傷害時間非為93年11月24日
    13時20分，而係該日中午12時20分，是堪認並原不起訴處分
    書認本件聲請人告訴被告涉嫌傷害時間為92年11月24日13時
    20分，要無任何違誤之處。
  (二)另聲請人於93年6 月3 日向臺灣桃園地方法院檢察署提出呈
    報狀時，確有檢附一紙署名為「陽仕銘」之人所撰文書，內
    容所述大致為其於92年11月24日下午1 時許，在其住家附近
    見「程先生」遭不名人士持棍棒追趕之經過等情（詳見臺灣
    桃園地方法院檢察署93年度偵字第5854號卷第108 頁），辜
    不論該紙文書是否確為「陽仕銘」所撰，單就其所撰內容觀
    之，除有見聞時間外，並無指出確切地點為何，亦未指明究
    係何人追趕「程先生」，是自難以之為佐證聲請人所述為真
    實之依據，況該紙文書，係屬證人於審判外之陳述，並無證
    據能力，是臺灣桃園地方法院檢察署檢察官未引之為據，要
    難認有何違誤之處。且該屬檢察官嗣於93年7 月20日以證人
    身分傳訊陽仕銘到庭，證人陽仕銘具結證稱：伊於92年11月
    24 日 下午1 時20分許，係在桃園縣龜山鄉○○村○○路○
    段1206號大樓前檢查一樓騎樓排水管，雖有見一身材類似告
    訴人之人遭他人追逐，但未見該員遭他人持他物毆打，只有
    見該員跌倒等語明確，聲請人於該調查期日亦在庭，然並未
    對證人陽仕銘前揭證言表示意見或提出質疑（詳見該署93
    年度偵字第5854號卷第114 頁），是聲請人空以一不具證據
    能力之文書指摘證人陽仕銘於偵查中經具結之證言不實，自
    不足採。
  (三)再者，證人鄭良官於93年5 月21日偵訊時已具結證稱，伊於
    92年11月24日下午1 時20分許，係在桃園縣龜山鄉○○村○
    ○路○ 段1193號前看報，當時確未見被告有毆打聲請人之情
    事等語明確，聲請人雖一再指稱證人鄭良官於斯時並不在場
    ，然聲請人迄臺灣高等法院檢察署檢察長於93年11月9 日駁
    回其再議聲請為止，均未提出任何事證以實其說，是臺灣桃
    園地方法院檢察署檢察官及臺灣高等法院檢察署檢察長以聲
    請人空言指摘為由，不予採信，亦難認有何違誤之處。雖聲
    請人嗣向本院聲請交付審判時，有提出一紙名為「廖天福」
    之人所出具之文書，所述內容大意為廖天福與鄭良官同為位
    於桃園縣自強路87號至善樓之管理員，渠等工作時間分為上
    午6 時至下午2 時及下午2 時迄晚上10時二班制，92年11月
    24日廖天福係於下午2 時接替鄭良官，鄭良官於該日下午2
    時10分始行離去等語（詳見聲請人於93年11月24日所提聲請
    交付審判狀所附之聲證四），欲以此證明證人鄭良官於案發
    當時並不在案發現場，然聲請人所舉出之此項證據即證人廖
    天福，未曾於偵查中顯現，依首揭說明，自非本院所得予調
    查或審酌之範圍，聲請人據此聲請交付審判，於法自屬不合
    。
  (四)復按刑法第277 條第1 項傷害罪，依同法第287 條前段規定
    ，須告訴乃論，此乃因輕微傷害，若被害人不予追究，若採
    糾舉主義，則於國家與被害人，均無裨益，故若被害人未提
    出告訴，國家實無主動介入之必要。本件聲請人僅有於92年
    11 月24 日警詢時，明確表明欲對被告涉嫌於92年11月24日
    對其傷害犯行部分提起告訴（詳見93年度偵字第5854號第18
    頁），雖聲請人另於93年2 月21日以龜山五支郵局第33號致
    桃園縣警察局之存證信函內有提及於93年2 月18日與被告等
    人發生糾紛及於93年3 月3 日提出於臺灣桃園地方法院檢察
    署之聲請調查證據狀內敘及其於92年12月22日遭被告追趕及
    壓倒在地等情，然聲請人均未向桃園縣警察局或臺灣桃園地
    方法院檢察署檢察官具體表明告訴被告此部分亦涉犯有傷害
    犯嫌之意，依上開說明，聲請人既未向檢察官或警察單位具
    體表明追訴被告涉嫌於92年12月12日及93年2 月28日傷害犯
    嫌之意，是該署檢察官僅就告訴人有於警詢提出之告訴及桃
    園縣政府警察局龜山分局報請被告涉犯92年11月24日傷害犯
    行而為偵查，自難認有何不當之處。
  (五)末查，聲請人一再指稱：因遭被告追打而跌倒，致手上所持
    之相機毀損，故認聲請人所有相機之毀損，與被告之追打有
    相當因果關係，而認被告因負毀損罪責云云，然就聲請人指
    稱遭被告追打乙節，尚乏證據證明，已如前述，再者，聲請
    人亦未提出相關單據證明伊確有相機遭毀損，是檢察官以查
    無證據可證明聲請人此部分所述為實在，而為不起訴處分，
    自無違誤之處。
六、綜上所述，聲請人告訴被告涉犯傷害罪嫌不能證明之理由，
    原不起訴處分書及駁回再議處分書業已詳細論列說明，且依
    據卷內資料，並無其他積極證據可資證明被告等有何傷害犯
    行，又檢察官為不起訴處分之理由，復無何違背經驗法則、
    論理法則或其他證據法則之情事，亦無聲請人所指摘不利於
    被告等之事證未經檢察機關詳為調查或斟酌等據以交付審判
    之事由存在，從而，本件聲請意旨摭拾主觀臆測，對於原不
    起訴處分及駁回再議處分漫加指摘，聲請交付審判，為無理
    由，應予駁回。
據上論斷，依刑事訴訟法第258 條之3 第2 項前段，裁定如主文
。
中　　華　　民　　國　　94　　年　　5 　　月　　18　　日
                         臺灣桃園地方法院刑事第10庭
                             審判長法  官  江德民
                                   法  官  許炎灶
                                   法  官  柯姿佐
以上正本證明與原本無異。
如不服本裁定，應於裁定送達後5 日內向本院提出抗告狀。
　　　　     　　　　　　　　　　　書記官　張淑芬
中　　華　　民　　國　　94　　年　　5 　　月　　18　　日
